【裁判字號】    97,聲,2961
【裁判日期】    980119
【裁判案由】    返還擔保金
【裁判全文】
臺灣臺中地方法院民事裁定              97年度聲字第2961號
聲  請  人  甲○○
代  理  人  洪武明  律師
相  對  人  宏威公寓大廈管理維護股份有限公司
法定代理人  乙○○
            丁○○
            丙○○
上列聲請人聲請返還擔保金事件，本院裁定如下：
    主      文
本院九十五年度存字第五二九０號擔保提存事件，聲請人所提存
之擔保金新台幣壹拾陸萬柒仟元，准予發還。
聲請程序費用由相對人負擔。
    理      由
一、按訴訟終結後，供擔保人證明已定20日以上之期間，催告受
    擔保利益人行使權利而未行使者，法院應依供擔保人之聲請
    ，以裁定命返還其提存物。前開規定於其他依法令供訴訟上
    之擔保者準用之。民事訴訟法第104條第1項第3款及第106條
    分別定有明文。所謂受擔保利益人行使權利者，係指向法院
    起訴或為與起訴相同效果之訴訟行為。諸如聲請調解或聲請
    發支付命令而言，最高法院80年台抗字第413號著有判例。
二、本件聲請意旨略以：聲請人與相對人間請求給付資遣費事件
    （本院95年度勞訴字第86號、臺灣高等法院臺中分院97年度
    勞上易字第10號），聲請人前遵本院95年度裁全字第11018
    號民事裁定，為擔保假扣押，曾提供新臺幣（下同）167,00
    0元為擔保金，並以本院95年度存字第5290號擔保提存事件
    提存在案；茲因聲請人與相對人間業經臺灣高等法院臺中分
    院成立和解確定，聲請人並於民國97年11月10日向本院聲請
    撤銷假扣押裁定，是該訴訟業已終結。並經聲請人定20日以
    上期間催告受擔保利益人即相對人行使權利而未行使，爰依
    上開法條規定聲請返還擔保金等語。是本院自應審究訴訟終
    結與定期催告行使權利而未行使之要件，以判定聲請人聲請
    返還擔保金，是否有理。經查：
  （一）聲請人主張之事實，業據其提出臺灣高等法院臺中分院
        97年度勞上易字第10號給付資遣費等事件和解筆錄、本
        院95年度裁全字第11018號裁定、本院95年度存字第529
        0號提存書及國庫存款收款書、存證信函暨回執等件為
        證。經本院依職權調閱本院95年度存字第5290號擔保提
        存提存卷宗、本院97年度裁全聲字第922號撤銷假扣押
        保全程序卷宗、本院95年度執全字第4697號假扣押保全
        程序卷宗、本院95年度裁全字第11018號聲請假扣押保
        全程序卷宗、本院95年度勞訴字第86號給付資遣費等民
        事事件卷宗、臺灣高等法院臺中分院97年度勞上易字第
        10號給付資遣費民事事件卷宗、臺灣高等法院臺中分院
        97年度聲字第24號訴訟救助民事事件卷宗，查核明確，
        是系爭假扣押事件已終結。
  （二）再者，相對人迄未對聲請人聲請調解、核發支付命令或
        起訴請求損害賠償等行使權利之行為，此亦有本院民事
        紀錄科查詢表附卷可稽，符合催告行使權利而未行使之
        要件。從而，聲請人聲請返還如主文第1項所示之擔保
        金，揆諸前揭說明，核無不合，應予准許。
三、依民事訴訟法第95條、第78條，裁定如主文。
中    華    民    國    98    年    1    月    19    日
                  民事第三庭   法  官  林洲富
以上正本係照原本作成。
如不服本裁定應於送達後10日內向本院提出抗告狀，並繳納抗告
費新臺幣1,000元。
中    華    民    國    98    年    1    月    19    日
                               書記官  柳寶倫


司法院資訊處製作；財團法人民間司法改革基金會備份。
